Tulln, Dominikanerinnen (www.monasterium.net)
Tulln, Dominikanerinnen (www.monasterium.net)
- TullnOP 1350 XI 10, 10. November 1350 (1350-11-10); 1350_XI_10
  Aussteller; Bruder der Klara von Puchs, Schafferin im Frauenkloster zu Tulln; Großkrut (GB Poysdorf); Ritzendorf (heute Ritzenhof bei Oberkreuzstetten, GB Wolkersdorf); Tulln, Dominikanerinnenkloster
- TullnOP 1351 II 23, 23. Februar 1351 (1351-02-23); 1351_II_23
  Heinrich von Trebensee verkauft den Kloster-Frauen zu Tulln 30 Pfund jährlichen Dienstes von Aeckern zu Trebensee, die in den Mayerhof des Klosters gehören, um 12 Schilling Pfenning.
  Aussteller; Trübensee (GB ST); Tulln, Dominikanerinnenkloster
- TullnOP 1351 V 16, 16. Mai 1351 (1351-05-16); 1351_V_16
  Leutold der Schifir von Pusenperig und seine Hausfrau verkaufen der Schwester Margareth, Priorin zu Tulln, 85 Wiener Pfenning Gülte zu Recz im Dorfe auf 1 Hofstatt und 3 Joch Aecker um 4 Pfund weniger 60 Pfenning.
  Aussteller; Bisamberg (GB KO); Kleinrötz (GB KO); Tulln, Dominikanerinnenkloster
- TullnOP 1351 VI 27, 27. Juni 1351 (1351-06-27); 1351_VI_27
  Markard der Heikinger, Ulrich der Schrancpaum, und andere bezeugen, daß ihnen der Amtmann und Pfleger des Frauen Klosters zu Tulln im Namen des Klosters einen Weingarten an dem Hohenwort, wovon man jährlich 9 Viertl Wein Bergrecht und 9 Ort Vogtrecht dient unter der inbenannten Bedingung um 52 Pfund Wiener Pfenning verkauft habe.
  Tulln, Dominikanerinnenkloster; Wien
- TullnOP 1352 III 12, 12. März 1352 (1352-03-12); 1352_III_12
  Alber von Sunnberch und Gertraud seine Hausfrau verkaufen denen innenbenannten 3 Klosterfrauen zu Tulln ein halbes Lehen zu Nieder-Rustbach, wovon der Leupold Chrauczer und seine Hausfrau jährlich 1 Pfund Pfenning dienen, um 13 1/2 Pfund Pfenning.
  Aussteller; Frau des Alber von Sonnberg, Aussteller; Niederrußbach (GB ST); Sonnberg (GB HL); Tulln, Dominikanerinnenkloster
- TullnOP 1352 VI 21, 21. Juni 1352 (1352-06-21); 1352_VI_21
  Schwester Margret die Paumgartnerin, Priorin und Convent des Tulner Nonnenklosters verkaufen, wegen Schulden an die Juden, dem Meister Heinrich, Pfarrer zu Weikendorf 5 Pfund 60 Pfennig Wiener Münze Gülten zu Ober- und Nieder-Siebenbrunn und zu Razzen.
  Margarethe die Paumgartnerin, Priorin von Tulln, Aussteller; Obersiebenbrunn (GB Großenzersdorf); Tulln, Dominikanerinnenkloster; Untersiebenbrunn (GB GF); Weikendorf (GB GF)
- TullnOP 1352 VIII 10, 10. August 1352 (1352-08-10); 1352_VIII_10
  Jans der Sebeck und Anna seine Hausfrau verkaufen dem Laurenz Pecken und seiner Hausfrau ihr Haus in der Stadt Tulln mit Willen der Kloster Frauen daselbst, um 27 Pfund Wiener Pfenning.
  Aussteller; Frau des Jans des Sebeck, Aussteller; Tulln (GB TU); Tulln, Dominikanerinnenkloster
- TullnOP 1352 XII 06, 6. Dezember 1352 (1352-12-06); 1352_XII_06
  Jakob der alte Richter, Schaffer des Klosters zu Tulln und seine Hausfrau verkaufen der Schwester, Klosterfrau zu Tulln 1 Pfund Pfenning jährlicher Gülte auf ihrem Baumgarten in dem Wald, genannt der Wayenberger, um 10 Pfund Wiener Pfenning, nach ihrem Tode soll die Gülte dem Kloster zu Tulln gehören.
  Aussteller; Tulln, Dominikanerinnenkloster
- TullnOP 1353 III 04, 4. März 1353 (1353-03-04); 1353_III_04
  Pylgreim von Wolfstal und seine Hausfrau verkaufen mit Einwilligung ihres Lehensherrn, des Herzogs Albrecht dem Frauen Kloster zu Tulln 5 Pfund Pfenning jährlicher Gülte von 5 halben Lehen zu Boehmisch-Krut, um 132 Pfund Wiener Pfenning.
  Albrecht II., Herzog von Österreich (1330-1358); Aussteller; Großkrut (GB Poysdorf); Tulln, Dominikanerinnenkloster; Wien; Wolfsthal (GB Hainburg an der Donau)
- TullnOP 1353 IX 08, 8. September 1353 (1353-09-08); 1353_IX_08
  Bischof Gottfried von Passau bezeugt, daß mit seiner Erlaubnis die Klosterfrauen zu Tulln von den Wörthen und Auen, die sie von dem Hochstifte haben, wovon sie jährlich in die Hofmark zu Zaizzenmauer 6 Schilling Pfenning zu Burgrecht geben, 3 Wörthe den Bürgern zu Trebensee überlassen haben gegen einen jährlichen Dienst von 19 Schilling zu Martini und 3 1/2 Pfund Pfenning zu Georgii.
  Gottfried, Bischof von Passau; Passau; Passau, D; Trübensee (GB TU); Tulln, Dominikanerinnenkloster; Zeiselmauer (GB TU)
- TullnOP 1356 III 31, 31. März 1356 (1356-03-31); 1356_III_31
  Ulrich der Pluem von Teuffental und Ernst von Schmidingen und seine Hausfrau machen mit dem Frauen Kloster zu Tulln einen Tausch; sie geben dem Kloster 10 Schilling Wiener Pfenning eigenen Gülte zu Ruspach mit behausten Holden auf einem halben Lehen. Das Kloster gibt ihnen hingegen 1 Pfund Wiener Pfenning Gülte auf der Furtmühle auf der Smyde bey Teuffental mit einer Daraufgabe von baaren 4 Pfund Pfenning.
  Aussteller; Rußbach, Nieder-, Ober- (GB ST); Tiefenthal (GB Kirchberg am Wagram); Tulln, Dominikanerinnenkloster
- TullnOP 1356 VI 06, 6. Juni 1356 (1356-06-06); 1356_VI_06
  Stephan, Sohn des Heinrich Tuchler, d. Z. Caplan U. L. Frauen Altars zu Tulln und sein Bruder Jans verkaufen ihr Haus zu Tulln, wovon man dem Frauen Kloster daselbst jährlich 30 Pfenning zu Grundrecht und dem Spitalmeister vom Gärtlein 6 Pfenning dient, dem Marchart Schneider, Bürger zu Tulln und seiner Hausfrau Margareth um 17 Pfund Pfenning.
  Aussteller; Bruder des Stephan, Sohn des Heinrich Tuchler, derzeit Kaplan des Unserer Lieben Frauen Altars zu Tulln, Aussteller; Frau des Marchart Schneider, Bürger zu Tulln; Tulln (GB TU); Tulln, Dominikanerinnenkloster
- TullnOP 1357 IV 02, 2. April 1357 (1357-04-02); 1357_IV_02
  Reinprecht von Schoennberch und seine Hausfrau verkaufen dem Frauen Kloster zu Tulln ihr rechtes Eigen 5 Pfund 13 Pfenning jährlicher Gülte auf behausten Holden, Hofstätten und Weingärten zu Nieder-Rustbach, um 95 Pfund Wiener Pfenning.
  Aussteller; Niederrußbach (GB ST); Schönberg am Kamp (GB Langenlois); Tulln, Dominikanerinnenkloster
- TullnOP 1358 I 06, 6. Jänner 1358 (1358-01-06); 1358_I_06
  Friedrich von Acenpruck macht als Vormund der Kinder seines Bruders Alber von Acenpruck einen Tausch mit dem Frauen Kloster zu Tulln, er überläßt demselben 2 Joch Äcker im Acenpruckerfeld, und empfängt 2 andere Joch eben daselbst, wofür man bisher dem Kloster 8 Pfenning diente, die sie aber künftig nicht mehr zu geben haben.
  Aussteller; Bruder des Friedrich von Atzenbrugg; Atzenbrugg (GB TU); Tulln, Dominikanerinnenkloster
- TullnOP 1359 X 16, 16. Oktober 1359 (1359-10-16); 1359_X_16
  Ch. Duerings Eidam, Bürger zu Tulln und seine Hausfrau verkaufen dem Frauen Kloster zu Tulln, dem sie von ihrem Hause zu Tulln jährlich 30 Pfenning Burgrecht dienen, noch jährlich 60 Pfenning als Ueberzins, um 2 Pfund Pfenning.
- TullnOP 1359 XII 13, 13. Dezember 1359 (1359-12-13); 1359_XII_13
  Paul der Mayer und Conrad der Grabel zu Rustbach und ihre Hausfrauen verkaufen den Klosterfrauen zu Tulln 1/2 Pfund Pfenning jährlicher Gülte von den 2 Viertln zu Rustbach, worauf schon 14 Schilling Pfenning Burgrecht liegen, zu dem Jahrtag des Conrad des Eisenpaeutel, um 5 Pfund Pfenning.
  Aussteller; Rußbach, Nieder-, Ober- (GB ST); Tulln, Dominikanerinnenkloster
- TullnOP 1360 I 09, 9. Jänner 1360 (1360-01-09); 1360_I_09
  Jörg von Neunburg und Ursula seine Hausfrau verkaufen mit Erlaubniß der Grundherrschaft, des Frauen Klosters zu Tulln dem Otto von Ror ihren Hof in dem Anger an der Maier Zeil mit Ausnahme der Aecker und Wiesen, die sie an ihren Hof in der Stadt Tulln gezogen haben, um 16 Pfund Wiener Pfenning. Auf den verkauften Hof haben sie 32 Pfenning Grundrechts-Dienst gelegt, die dem Caplan der St. Catharina auf dem Charner zu Tulln gezahlt werden sollen, der dafür die 20 Pfenning 1 Helbling von dem Hause in der Stadt aufgegeben hat.
  Aussteller; Frau des Jörg von Korneuburg; Korneuburg (GB KO); Rohr (welches?); Tulln (GB TU); Tulln, Dominikanerinnenkloster
- TullnOP 1360 IV 18, 18. April 1360 (1360-04-18); 1360_IV_18
  Otto von Wald und seine Hausfrau Agnes und ihr Vetter Jörg geben dem Frauen Kloster zu Tulln für einen Jahrtag für ihre Mutter Diemut 1 Pfund Pfenning jährlicher Gülte von einem Lehen zu Langenlebern auf dem Tullner-Feld in dem niedern Dorf.
  Aussteller; Frau des Otto von Wald, Aussteller; Mutter der Agnes; Vetter des Otto von Wald und der Agnes, Aussteller; Langenlebarn (GB TU); Tulln, Dominikanerinnenkloster; Wald (GB P)
- TullnOP 1360 V 25, 25. Mai 1360 (1360-05-25); 1360_V_25
  Heinrich der Raidel zu Ober-Rustbach und seine Hausfrau Elsbeth verkaufen den Kloster-Frauen zu Tulln ein halbes Pfund Pfenning Gülte, Burgrechtsdients und 66 Pfenning von ihrer Hofstatt zu Oberrustbach und von einem halben Joch Weingarten an dem Gastal zu Ober-Rustbach 6 Schilling Gülte für 7 1/2 Pfund Pfenning.
  Aussteller; Frau des Heinrich der Raidel zu Oberrußbach, Aussteller; Oberrußbach (GB ST); Tulln, Dominikanerinnenkloster
- TullnOP 1360 VI 15, 15. Juni 1360 (1360-06-15); 1360_VI_15
  Friedrich der Walher zu Rustbach und seine Hausfrau geben der Schwester Kunigunde von Neunburch im Frauen Kloster zu Tulln um 5 Pfund Pfenning 1/2 Pfund jährlicher Gülte zu kaufen, das sie künftighin von ihrem halben Lehen und Weingarten zu Rustbach, wovon man bisher ins Frauen Kloster 12 Schilling Grundrecht diente, als Ueberzins geben sollen.
  Aussteller; Nonne in Tulln; Korneuburg (GB KO); Rußbach, Nieder-, Ober- (GB ST); Tulln, Dominikanerinnenkloster
- TullnOP 1360 XII 06, 6. Dezember 1360 (1360-12-06); 1360_XII_06
  Jans der Gärtner und Bertha seine Hausfrau verkaufen ein halbes Pfund Pfenning jährlicher Burgrechts-Gülte auf ihrem Hause zu Tulln in der obern Stadt und auf 2 dazu gehörigen Gärten den 2 inbenannten 2 Kloster Frauen zu Tulln um 5 Pfund Wiener Pfenning.
  Aussteller; Frau des Jans des Gärtner, Aussteller; Tulln (GB TU); Tulln, Dominikanerinnenkloster
- TullnOP 1361 II 01, 1. Februar 1361 (1361-02-01); 1361_II_01
  Jans Pettrolf und Ulrich der Chrauczer und ihre Hausfrauen und Margreth die Iunger Witwe von Rusbach verkaufen 1 Pfund Pfenning Burgrechtsgülte auf einem halben Lehen zu Rusbach, um 10 Pfund Pfenning dem Frauen Kloster zu Tulln.
- TullnOP 1361 III 07, 7. März 1361 (1361-03-07); 1361_III_07
  Margreth, Witwe des Berthold von Hausleuten gibt ihre 1 1/2 Joch Weingarten niederhalb Charharn zu Ainsydel, wovon man jährlich 9 Viertl Most in dem Lesen zu Bergrecht und 6 Faschings Pfenning, dem Friedrich, Bruder ihres Hausherrn Berthold und seiner Hausfrau um 4 1/2 Wiener Pfenning.
  Aussteller; Bruder des Berthold von Hausleiten; Chorherrn (GB TU); Einsiedl (GB TU) (?); Hausleiten (GB ST)
- TullnOP 1364 IV 24, 24. April 1364 (1364-04-24); 1364_IV_24
  Schwester Agnes von Graz, Priorin und der Convent des Tulner Nonnenklosters verkaufen 13 Joch Ueberländäcker im Leutzenlsa/e/r Feld, zur Hälfte an Paldiwein den Wagner und Niclas den Wu/e/rger, seinen Bruder, zu Chirchaim, zur andern Hälfte an Frau Jaute, des Gerungs Witwe gegen 12 Pfennig jährlichen Burgrecht, das die Schwester Elsbeth der Hachesdorferin auf Lebenszeit, nach deren Tod aber dem Kloster zu leisten ist.
  Agnes von Graz, Priorin von Tulln, Aussteller; Bruder des Paldiwein des Wagner; Nonne in Tulln; Kirchheim (abgek., westlich Neu-Aigen, GB TU); Tulln, Dominikanerinnenkloster
- TullnOP 1364 VI 24, 24. Juni 1364 (1364-06-24); 1364_VI_24
  Einige Dienstleute des Frauen Klosters zu Tulln, denen aus besonderem Grunde zu ihrer Erleichterung von den 10 halben Hofen auf dem Anger zu Tulln durch 20 Jahre der halbe Dienst nachgelassen wurde, geben einen Revers, daß sie nach dieser Zeit wieder den ganzen DIenst reichen sollen und wollen.
  Tulln, Dominikanerinnenkloster
- TullnOP 1364 IX 30, 30. September 1364 (1364-09-30); 1364_IX_30
  Laurenz von Hausleiten, Richter zu Triebensee und Elsbeth seine Hausfrau verkaufen der Clara Puhserin, Klosterfrau zu Tulln 1 Pfund Pfenning Burgrechtsgülte auf ihrem Hause zu Tremse /:Triebensee:/, das ein Lehen des Bischofs Albrecht von Passau ist, mit Erlaubnis ihres Burgherrn des Herrn Heinrich, Dechants und Pfarrers zu Tulln, um 9 Pfund Pfenning.
  Albrecht, Bischof von Passau; Aussteller; Frau des Laurenz von Hausleiten, Richter zu Trübensee, Aussteller; Hausleiten (GB ST); Passau, D; Trübensee (GB ST); Tulln (GB TU); Tulln, Dominikanerinnenkloster
- TullnOP 1364 XI 18, 18. November 1364 (1364-11-18); 1364_XI_18
  Mert an dem Ort zu Stesdorf und seine Hausfrau verkaufen den inne benannten zwey Kloster-Frauen zu Tulln 1/2 Pfund jährlichen Burgrechts von 2 Hofstätten zu Stesdorf um 4 Pfund Pfenning.
  Aussteller; Staasdorf (GB TU); Tulln, Dominikanerinnenkloster
- TullnOP 1365 I 24, 24. Jänner 1365 (1365-01-24); 1365_I_24
  Heinrich, Dechant und Pfarrer zu Tulln gibt der Frau Margreth Leisinntinn die 6 Pfenning Grundrechts Zins auf ihrem Hause zu Tulln um 48 Pfenning abzulösen.
  Aussteller; Tulln (GB TU)
- TullnOP 1366 VI 04, 4. Juni 1366 (1366-06-04); 1366_VI_04.1
  Catharina, Witwe des Heinrich Treun verkauft mit Erlaubniß des Herzogs Albrecht dem Frauenkoster zu Tulln 2 Pfund Pfenning jährlicher Gülte auf einem Lehen zu Boehmisch-Krut um 24 Pfund Wiener Pfenning.
  Albrecht III., Herzog von Österreich (1365-1395); Aussteller; Großkrut (GB Poysdorf); Tulln, Dominikanerinnenkloster
- TullnOP 1366 VI 04, 4. Juni 1366 (1366-06-04); 1366_VI_04
  Hans der Schretenberger Richter zu Boehmisch-Krut verkauft mit Erlaubniß seines Lehensherrn, des Herzogs Albrecht 1 Pfund Pfenning Gülte auf einem behausten halben Lehen zu Boehmisch-Krut dem Frauen Kloster zu Tulln.
  Albrecht III., Herzog von Österreich (1365-1395); Aussteller; Großkrut (GB Poysdorf); Schrattenberg (GB Poysdorf); Tulln, Dominikanerinnenkloster
- TullnOP 1367 V 08, 8. Mai 1367 (1367-05-08); 1367_V_08
  Stephan der Hofmeister "von der Weizzenchirchen" und seine Gattin Euphemia verkaufen das halbe Lehen in der Au zu Chatzenperig, das sie von dem Tullner Nonnenkloster zu Burgrecht haben, der Schwester Katharina der Elblin, Priorin, und dem Convent zu Tulln um 10 Pfund Wiener Pfennig.
  Aussteller; Frau des Stephan, des Hofmeisters von Weißenkirchen, Aussteller; Katharina die Elblin, Priorin von Tulln; Katzenberg (GB Herzogenburg); Tulln, Dominikanerinnenkloster; Weißenkirchen an der Perschling (GB Herzogenburg)
- TullnOP 1368 I 21, 21. Jänner 1368 (1368-01-21); 1368_I_21
  Ulrich der Prenner von Haederstorf und Elsbeth verkaufen dem Frauen Kloster zu Tulln respective der Schwester Christina Vischamendin daselbst 6 Schilling jährliches Burgrecht von dem halben Lehen zu Haederstorf, von dem man dem obigen Kloster bereits 6 Schiliing jährlich gab. Preis 6 Pfund Pfenning.
  Aussteller; Frau des Ulrich der Prenner von Hadersdorf, Aussteller; Nonne in Tulln; Hadersdorf (abgek., wahrscheinlich der südliche Teil von Niederrußbach, GB ST); Tulln, Dominikanerinnenkloster
- TullnOP 1368 III 09, 9. März 1368 (1368-03-09); 1368_III_09
  Das Nonnenkloster zu Tuln bezeugt, auf Grund des Gebots von 1360 dem Meister Piligram dem Spremberger Schl?meister 6 Schilling Wiener Pfennig Grundrechtes auf seine Schler? Auf dem Hohen Markt zu Wien um 66 Wiener Pfennig abzulösen gegeben habe.
- TullnOP 1368 VI 09, 9. Juni 1368 (1368-06-09); 1368_VI_09
  Jakob der Strazzer, Zechmeister der Bürgerzeche zu Medling verkauft "um des gotshaus [zu Medling] notdurfts willen "einen Weingarten der Zeche ober Enzersdorf dem Wernhard dem Echter, Bürger zu Tuln.
  Aussteller; Enzersdorf (welches?); Mödling (GB MD); Tulln (GB TU)
- TullnOP 1370 III 13, 13. März 1370 (1370-03-13); 1370_III_13
  Edel, Schwester Marcharts des Schneider verkauft mit Erlaubniß der Priorin des Frauen Klosters zu Tulln ihre Gerechtsame und Leibgeding von einem Hause zu Tulln, wovon man dem besagten Kloster jährlich 30 Wiener Pfenning dient, dann von 3 Joch Aeckern in der Martinspeunt, von 1 Joch Weingarten zu Baumgarten, dann von 1 Joch Weingarten zu Henczing, und von einem Krautgarten vor dem Pöltner Thor bey Tulln, dem Ulrich dem Plahenauch, Fleischhacker und seiner Hausfrau, um 4 1/2 Pfund Pfenning.
  Aussteller; Baumgarten (welches?); Henzing (GB TU); Tulln (GB TU); Tulln, Dominikanerinnenkloster
- TullnOP 1370 XI 11, 11. November 1370 (1370-11-11); 1370_XI_11
  Der Tullner Bürger Eckel in dem Werd und seine Hausfrau geben dem Frauen Kloster zu Tulln, das ihnen eine Au und einen Acker auf 10 Jahre in Bestand gegeben hat, einen Revers, jährlich 1/2 Pfund Pfenning zu dienen, selbst wenn Waßergüße die Ernte verderben.
- TullnOP 1371 II 05, 5. Februar 1371 (1371-02-05); 1371_II_05
  Elisabeth, Witwe des Conrad von Eger und Christan ihr Sohn geben dem Frauen Kloster zu Tulln, das ihnen ein Haus zu Nussdorf, wovon man jährlich dem Kloster 3 Schilling Pfenning zu Grundrecht dient, dergestalt um 12 Pfund Pfenning verkaufte, daß sie jährlich 12 Schilling Pfenning davon dienen sollten, bis das Geld bezahlt wäre, einen Revers.
  Aussteller; Sohn der Elisabeth, Witwe des Konrad von Eger, Aussteller; Nußdorf (Wien 19 oder GB Herzogenburg); Tulln, Dominikanerinnenkloster
- TullnOP 1371 XI 26, 26. November 1371 (1371-11-26); 1371_XI_26
  Michel der Vierdung, Stadtrichter zu Wien überantwortet des Silbreins Michels, des Binders Haus, gelegen unter den Drechslern zu Wien gegenüber dem St. Stephans-Friedhofe wegen versessenen Burgrechts dem Tulner Nonnenkloster.
  Aussteller; Binder in Wien; Tulln, Dominikanerinnenkloster; Wien
- TullnOP 1373 III 12, 12. März 1373 (1373-03-12); 1373_III_12
  Diemut, Witwe des Hermanns von Landenberg, Hofmeisterinn der Frau Herzoginn von Oesterreich, Elsbet von Böhmen, trifft mit dem Frauen Kloster zu Tulln einen Tausch, sie gibt dem Kloster einen halben Eimer jährlichen Burgrechts und 1 Helbling Vogtrechts auf dem Kloster-Weingarten zu Toeblich jenseits des Bachs, genannt die Kunigspeunt, 3 1/2 Joch groß, und bekommt dafür 2 Eimer jährlichen Bergrechts und 2 Wiener Pfenning Vogtrechts auf 2 halben Jochen Weingarten in dem Chrotenbach und zu Toeblich bey der Brücke.
  Frau Albrechts III., Tochter Karls IV.; Döbling, Wien 19; Tulln, Dominikanerinnenkloster; Wien
- TullnOP 1373 VIII 09, 09. August 1373 (1373-08-09); 1373_VIII_09
- TullnOP 1375 VII 04, 4. Juli 1375 (1375-07-04); 1375_VII_04
  Jans der Sporer, Ulrichs des Sporer zu Tuln selig Sohn verkauft mit Willen des Grundherrn Heinrich, Dechants und Pfarrers zu Tuln und Amtmanns des Bistums Passau in Oesterreich, 10 Joch Aecker, gelegen zu Tuln bei den Krautgärten den Kindern Peters des Weizzen sel.
- TullnOP 1377 III 12, 12. März 1377 (1377-03-12); 1377_III_12
  Der Magistrat von Tulln erlaubt der Lucie, Witwe des Heinrich Fratenaeuglein ihr Haus zu verkaufen.
  Tulln (GB TU)
- TullnOP 1378 III 28, 28. März 1378 (1378-03-28); 1378_III_28
  Ott der Schretenperger gibt dem Frauen Kloster zu Tulln, das ihm eine Mühle zwischen Boehmisch-Krut und Reybestorf als freyes Burgrecht übergeben hat, einen Revers, daß er und seine Erben 6 Pfund Pfenning davon dienen sollen.
  Aussteller; Großkrut (GB Poysdorf); Reichweinsdorf (abgek., nördlich Walterskirchen, GB Poysdorf; FN Reibersdorf); Schrattenberg (GB Poysdorf); Tulln, Dominikanerinnenkloster
- TullnOP 1378 XI 08, 8. November 1378 (1378-11-08); 1378_XI_08
  Epp und Mert Gebrüder die Stuchsen von Trautmanstorf verkaufen dem Frauen Kloster zu Tulln ihr Lehen vom Herzog von Oesterreich, ganzen Zehent auf 18 ganzen Lehen zu Rukerstorf bey Hadmarstorf.
  Bruder des Epp des Stuchsen von Trautmannsdorf, Aussteller; Bruder des Mert des Stuchsen von Trautmannsdorf, Aussteller; Harmannsdorf (GB KO); Rückersdorf (GB KO); Trautmannsdorf an der Leitha (GB BL); Tulln, Dominikanerinnenkloster
- TullnOP 1378 XI 14, 14. November 1378 (1378-11-14); 1378_XI_14
  Agnes, Witwe Eberhards Beraitters zu Tuln gibt Dietreichen dem Weitzzen in der Wiennerstrazz (zu Tuln) und Margreten, dessen Gattin 13 Wiener Pfennig Grundrechts, gelegen auf der letztern, beide Haus und Garten in der Wienerstraße bei der Brücke um 3 Schilling 14 Pfennig Wiener Münze abzulösen.
  Aussteller; Frau des Dietrich des Weitzzen; Tulln (GB TU)
- TullnOP 1378 XI 19, 19. November 1378 (1378-11-19); 1378_XI_19
  Herzog Albrecht von Oesterreich bestätigt für sich und seinen Bruder dem Frauen Kloster zu Tulln den Kauf eines Zehends von 18 Lehen zu Ruckersdorf, von Eppo, Martin und Hanns den Stuchsen, und macht dieselben von einem österreichischen Lehen zu freyem Eigen, gegen Abhaltung eines Jahrtags.
  Albrecht III., Herzog von Österreich (1365-1395), Aussteller; Eppo der Stuchs; Hans der Stuchs; Martin der Stuchs; Rückersdorf (GB KO); Tulln, Dominikanerinnenkloster; Wien
- TullnOP 1378 XII 08, 8. Dezember 1378 (1378-12-08); 1378_XII_08
  Dietrich der Weizz, Bürger zu Tulln und seine Hausfrau verkaufen dem Bernhard Echter, Bürger zu Tulln und seiner Hausfrau ihr Haus mit dem Garten daselbst nächst der Brücke in der Wienerstraße, um 4 1/2 Pfund Wiener Pfenning.
- TullnOP 1380 IX 14, 14. September 1380 (1380-09-14); 1380_IX_14
  Conrad der Stubichmeister, Bürger zu Tulln und Anna seine Hausfrau verkaufen ihr Haus zu Tulln, von dem man in die Küstnerey des Frauen Klosters zu Tulln jährlich 1/2 Pfund Pfenning Grundrechts Zins dient, dem Jans dem Schmid Bürger zu Tulln um 26 Pfund Wiener Pfenning.
  Aussteller; Frau des Konrad des Stubichmeister, Bürger zu Tulln, Aussteller; Tulln (GB TU); Tulln, Dominikanerinnenkloster
- TullnOP 1380 XI 07, 7. November 1380 (1380-11-07); 1380_XI_07
  Bruder Hannes der Paumgartner zu Tulln, Vicarius des Prediger Ordens in den deutschen Provinzen verkauft 6 Joch Aecker und 6 Tagwerk Wiesen, gelegen hinter Frauenhofen, wovon man jährlich 2 Wiener Pfenning dient, dem Hermann Stadtschreiber zu Tulln und seiner Hausfrau, um 19 Pfund Pfenning.
  Aussteller; Frauenhofen (GB TU); Tulln (GB TU)
- TullnOP 1383 II 19, 19. Februar 1383 (1383-02-19); 1383_II_19
  Herzog Albrecht von Oesterrreich erklärt, daß die Chronau und der Schutt dabey den Kloster Frauen zu Tulln gehöre, nachdem Johann von Dietrichstock, sein Forstmeister auf seinen Auftrag die Sache untersucht habe, daß folglich die Schönpüchlen keinen Anspruch daran hätten.
  Albrecht III., Herzog von Österreich (1365-1395), Aussteller; Forstmeister Herzog Albrechts III.; Tulln, Dominikanerinnenkloster; Wien
- TullnOP 1386 III 18, 18. März 1386 (1386-03-18); 1386_III_18
  Conrad der Ouen, Zimmermann und Bürger zu Tulln und seine Hausfrau geben dem Frauen Kloster zu Tulln einen Revers, daß sie von dem Haus genannt der Strudelhof zu Tulln, das ihnen das Kloster gegeben hat, jährlich 5 Schilling Pfenning dienen wollen.
- TullnOP 1389 XII 23, 23. Dezember 1389 (1389-12-23); 1389_XII_23
  Jann der Lederer, Bürger zu Tulln und seine Hausfrau verkaufen dem Prior Ulrich des Dominikaner Klosters zu Tulln und seinem Convent 4 Tagwerk Wiesen im Burgfried zu Tulln, wovon man jährlich dem Hause der Sundersychen dacz sand Sygmund zu Tulln 3 Wiener Pfenning dient, um 15 Pfund Pfenning.
  Aussteller; Ulrich, Prior des Dominikanerklosters zu Tulln; Tulln; Tulln (GB TU); Tulln, Dominikanerkloster
- TullnOP 1390 VI 18, 18. Juni 1390 (1390-06-18); 1390_VI_18
  Hanns der Schenkch von Ryed verkauft dem Frauen Kloster zu Tulln seinen Hof zu Tulln nächst der Ringmauer beym Wienerthor, mit 60 1/2 Joch Aeckern und 6 Tagwerk Wiesmad, alles im Burgfried der Stadt gelegen, um 130 Pfund Wiener Pfenning.
  Aussteller; Ried im Innkreis (GB Ried im Innkreis) (?); Tulln (GB TU); Tulln, Dominikanerinnenkloster
- TullnOP 1390 XI 15, 15. November 1390 (1390-11-15); 1390_XI_15
  Wolfhart von Chirichstetten, Bürger zu Tulln und Eberhard von Stesdorf geben dem Frauen Kloster zu Tulln, dessen Priorin ihnen 6 Joch Aecker im oberen Feld bey dem Kreutz in Bestand gegeben hat, einen Revers, daß sie jährlich 1 Pfund Pfenning dienen wollen.
  Aussteller; Kirchstetten (GB NL); Staasdorf (GB TU); Tulln (GB TU); Tulln, Dominikanerinnenkloster
- TullnOP 1390 XI 16, 16. November 1390 (1390-11-16); 1390_XI_16
  Michel der Tollrer, Bürger zu Tulln, dem das Frauen Kloster zu Tulln 4 Joch, dann 5 Joch und wieder 2 Joch Aecker in Bestand gegeben habe, verspricht dafür 7 Schilling weniger 10 Pfenning, 7 Schilling und wieder 3 Schilling Pfenning zu dienen.